

Nito Aldi Fitrian (Web Programmer)

Kontak

Alamat No Telp Bogor – Jawa Barat 085156067635

Email

worknito@gmail.com

Linkedin Github

linkedin.com/in/nito-aldi-fitrian

github.com/naldif

Tentang Saya

Lulusan Teknik Informatika Universitas Ibn Khaldun Bogor tahun 2019. Memiliki pengalaman kerja sebagai web programmer selama 1 tahun. Saya memiliki minat berkarir sebagai web programmer dan bermotivasi tinggi untuk belajar hal baru serta bisa berkerja dalam tim maupun individu.

Kemampuan & Kompetensi

- HTML5
- CSS
- Bootstrap
- PHP
- MySQL
- GIT
- ¡Query
- JavaScript
- Codelgniter
- Laravel
- Microsoft Office

Sertifikat

- · Sertifikasi Junior Office Operator (BNSP)
- Sertifikasi Junior Network Technician (BNSP)
- Dasar Pemrograman Web (Dicoding)
- Membuat Aplikasi Android Pemula (Dicoding)

QR WhatsApp



Pengalaman

Web Programmer, PT Astra Visteon Indonesia (Magang)

Bogor — Agustus 2021 - Saat Ini

- Menangani development aplikasi web sampai ke tahap production.
- Melakukan bug fixing terhadap aplikasi ketika terdapat bug saat go live atau production.
- Melakukan monitor dan maintenance terhadap aplikasi setelah go live.
- Turut serta dalam edukasi serta transfer knowledge aplikasi kepada user yang bersangkutan.
- Membuat dokumentasi lengkap atau user manual setelah aplikasi selesai sebelum ke tahap production.
- Berkoordinasi dengan atasan mengenai progress pekerjaan.

Web Programmer, PT Warung Islami Bogor

Bogor — Januari 2021 - Mei 2021

- Membuat sistem sesuai dengan kebutuhan user dari mulai tahap perancangan database hingga implementasi kedalam kode program.
- Melakukan testing dan maintenance sistem.

Staff IT, PT Matra Kreasi Mandiri (Magang)

Bogor — April 2019 - Juli 2019

- Memastikan komputer dan laptop user berjalan dengan baik.
- Bertanggung jawab menghandle website perusahaan.

Pendidikan

Universitas Ibn Khaldun Bogor (2015-2019)

S1 Teknik Informatika – IPK 3,51

- Menjadi asisten praktikum di matakuliah pemrograman perangkat bergerak selama satu semester.
- Menjadi ketua divisi pendidikan dan pelatihan di organisasi internal kampus UKM Commit.

Portofolio

Suggestion System

Suatu sistem terintegrasi untuk mengembangkan dan menyalurkan kreativitas karyawan melalui penyampaian saran-saran perbaikan secara perorangan. Sistem SS ini di bangun dengan menggunakan framework Codelgniter4, Ajax, jQuery serta JavaScript.

SIKNEN (Sistem Informasi Stok Komponen)

Suatu sistem terintegrasi untuk mengetahui stok komponen yang berada pada box dengan cara memberikan status supply dan consume. Sistem ini di bangun dengan menggunakan framework Codelgniter 4, Ajax, jQuery serta JavaScript.

HCMS (Human Capital Management Sistem)

Sistem yang membantu human capital untuk mengelola data karyawan hingga mengajukan cuti karyawan. Untuk bahasa pemrograman yang di gunakan pada sistem ini adalah PHP dengan framework Codelgniter 3 (Cl3).

PROTIKA (Profil Program Studi Teknik Informatika)

Aplikasi berbasis Android sebagai media informasi bagi pengguna mengenai keberadaan Program Studi Teknik Informatika Universitas Ibn Khaldun Bogor. Aplikasi ini berisi tentang berita seputar program studi, kalender akademik, kurikulum, laboratorium riset, dan lain-lain. Aplikasi ini menggunakan bahasa pemrograman Java sebagai logic dan XML sebagai desain tampilan.